# 尽调费用能不能如初始成本

提问人：xflcpa123 时间：2019-05-30 11:45:03
个人认为不应该纳入投资成本，不属于取得长投直接相关的费用或必要的支出，简单理解就是不管是否尽调，都不影响长投成本的直接确认金额。

回答人：chenyiwei
1 、理论上尽调成本不是必须发生的支出，虽然实务中多数会这样做； 2 、尽调是为了核实投资的可行性，不论最终是否成功进行该项投资都会发生这项费用，在发生当时无法合理保证其产生未来未来经济利益流入。